# 未定价时交付商品如何确认收入

提问人：song2003921 时间：2017-09-23 17:30:48
背景：A公司与部队签订合同，由于是新品，合同未约定价款，A按合同约定时间交付了产品，产品出厂前经过军代表检验，部队只付了部分款项，按照与部队交易历史，未出现单品亏损的情况。
请问： 1 、在 06 版收入准则下，企业可以按照发生的成本金额确认收入，同时结转成本吗？ 2 、在 17 版收入准则下，按收到的款项确认收入、结转成本？出库库存商品金额减结转的成本余额作为合同资产/发出商品？

回答人：chenyiwei
在 2006 版准则下，可参考《瑞华研究 2010 ～ 2016 汇编》之“问题2-1-32（销售价格未获得购买方确认时收入的确认）”。在收入金额不能合理确定时，不能确认收入。 在 2017 版准则下，在货物交付并验收后，可按可变对价的相关规定处理。